臺灣桃園地方法院刑事判決　　　　　　　　　　　　　九十年度易字第二七八號
　　公　訴　人　臺灣桃園地方法院檢察署檢察官
　　被　　　告　丁○○
右列被告因偽造文書等案件，經檢察官提起公訴（九十年度偵字第一五三七八號），
本院判決如左︰
    主  文
丁○○收受贓物，處有期徒刑肆月，如易科罰金，以參佰元折算壹日。
變造之「戊○○」、「丙○○」身分證上之相片各壹張，均沒收。
    事  實
一、丁○○因另犯毒品危害防制條例案件，於民國九十年六月十八日遭台灣桃園地方
    法院檢察署通緝，為隱匿身分免遭逮捕，明知自稱「甲○○」之成年男子所交付
    之戊○○所有之身份證、健保卡各一張、玉山銀行信用卡二張（於九十年五月間
    ，在桃園市○○路某處遭竊）、丙○○所有之身份證一張（於九十年七月底，在
    台北縣新莊市某處，連同皮夾一併遭竊）、及乙○○所有之汽車駕照、健保卡各
    一張（於九十年八月五日十三時許，在桃園市清溪國中附近，連同手提袋一併失
    竊），均為來路不明之贓物，竟基於收贓物之犯意，於九十年八月中旬某日，在
    桃園市遠東百貨地下室遊樂場，向該男子收受上開身分證件。旋即基於變造特許
    證之概括犯意，於同年月中旬後之某日，在桃園縣八德市○○里○○路九九一項
    五八弄七十衖七號一樓住處，先後將自己之照片換貼於戊○○、丙○○之上開身
    分證上，連續變造前開戊○○、丙○○之身分證，以作為逃避通緝之用，足以生
    損害於戊○○、丙○○本人及戶政機關對於身分證管理之正確性。嗣於九十年九
    月六日十七時四十分許，在上開住處為警緝獲，起出上開丙○○、戊○○、乙○○等人之證件，始悉上情。
二、案經桃園縣警察局大園分局報請台灣桃園地方法院檢察署檢察官偵查起訴。
    理  由
一、訊據被告丁○○固不否認自「甲○○」之成年男子處收受丙○○所有之身份證一
    張、乙○○所有之汽車駕照、健保卡各一張，及持有戊○○所有之身份證、健保
    卡各一張、玉山銀行信用卡二張，旋即先後以換貼照片之方式，加以變造戊○○
    、丙○○二人之身份證等情，惟矢口否認有何收受贓物之犯行，辯稱：戊○○與
    伊係朋友關係，因為知道伊遭到通緝，所以將渠之身分證、信用卡、健保卡等物
    交付予伊，其餘證件才是甲○○交付予伊，但伊不知道那是贓物；因為戊○○欲
    向伊要回上開證件，所以才又變造丙○○之身份證云云。惟查：（一）戊○○所
    有之身份證、健保卡各一張、玉山銀行信用卡二張，於九十年五月間，在桃園市
    ○○路某處遭竊；而丙○○之身份證一張，於九十年七月底，在台北縣新莊市某
    處，連同皮夾一併遭竊，及乙○○所有之汽車駕照、健保卡各一張，於九十年八
    月五日十三時許，在桃園市清溪國中附近，連同手提袋一併失竊等情，業據被害
    人戊○○、乙○○於警訊中、丙○○於偵查中指述屬實，且有贓物領據二紙附卷
    、及丙○○之上開身分證扣案可稽，確係贓物無訛。（二）被告於警訊及偵查初
    訊中均供稱：扣案之丙○○、戊○○、乙○○等人之物均為甲○○於九十年八月
    間，在遠東百貨地下室遊樂場所交付等語，參以被害人戊○○若確為協助被告逃
    避追緝，僅須提供身份證即可，何須連同信用卡、健保卡等物一併交付？而被害
    人戊○○既為協助被告逃避追緝而給予上開證件，豈會事後又要索回上開證件？
    又被告既已因此原因而再變造被害人丙○○之身分證，為何不將被害人戊○○之
    上開證件歸還，而仍繼續持有？顯見被害人戊○○並未交付上開證件予被告。（
    三）身分證、健保卡、駕照、信用卡等物，均係隨身攜帶之證件，豈有隨便交予
    他人之理？又「甲○○」之姓名與上開證件上之姓名不符，被告若謂不知上開證
    件是贓物，孰能相信，此外，復有被害人戊○○之變造身份證影本一張在卷、及
    被害人丙○○之變造身份證一張扣案可稽。綜上所述，被告上開所辯均係事後卸
    責之詞，不足採信。其收受贓物及變造特種文書之犯行，均堪以認定。
二、核被告所為，係犯刑法第二百十二條之變造特許證罪，及第三百四十九條第一項
    之收受贓物罪。被告先後多次變造身分證，時間緊接，構成要件相同，顯係基於
    概括犯意反覆為之，應依連續犯規定，論以一罪，並依法加重其刑。又所犯上開
    收受贓物罪、變造特種文書二罪間，有原因與結果之牽連關係，應從一重之收受
    贓物罪論處。爰審酌被告之素行、犯罪之動機、目的、手段、變造身分證次數、
    被害人所受之損害、及犯後態度等一切情狀，量處如主文所示之刑，並諭知易科
    罰金之折算標準。
三、變造之「戊○○」、「丙○○」身分證上之相片各一張，為被告所有供犯罪所用
    之物，應依刑法刑法第三十八條第一項第二款規定宣告沒收。
據上論斷，應依刑事訴訟法第二百九十九條第一項前段，刑法第五十六條、第二百十
二條、第三百四十九條第一項、第五十五條、第四十一條第一項前段、第三十八條第
一項第二款，罰金罰鍰提高標準條例第一條前段、第二條，判決如主文。
本案經檢察官黃俊華到庭執行職務
中      華      民      國    九十一    年      四      月    二十九    日
                               台灣桃園地方法院刑事第二庭
                                   法   官  曾 正 耀
右正本證明與原本無異。
如不服本判決，應於判決送達後十日內向本院提出上訴狀( 應附繕本 )，上訴於
臺灣高等法院。
                                    書記官  文 巧 雲
中        華        民        國   九十一   年    四    月    二十九    日
附論罪科刑依據之法條：
刑法第二百十二條
偽造、變造護照、旅券、免許證、特許證及關於品行、能力、服務或其他相類之證書
、介紹書，足以生損害於公眾或他人者，處一年以下有期徒刑，拘役或三百元以下罰
金。
刑法第三百四十九條
收受贓物者，處三年以下有期徒刑、拘役或五百元以下罰金。
搬運、寄藏、故買贓物或為牙保者，處五年以下有期徒刑、拘役或科或併科一千元以
下罰金。
因贓物變得之財物，以贓物論。
